IGOR RODRIGUES

igorvprodrigues@gmail.com | +55 16 99158-4347 | <u>GitHub</u> | <u>LinkedIn</u> | <u>Portifólio</u> | Ribeirão Preto - SP

RESUMO

Profissional com mais de 6 anos de experiência em Infraestrutura, habituado com as práticas DevOps, com forte background em provisionamento e gestão de ambientes em nuvem.

Experiência com automação e desenvolvimento de soluções utilizando PowerShell e Python.

Conhecimento e prática na implementação de soluções de laC usando ferramentas como Terraform, Ansible, Jenkins e Kubernetes para o provisionamento e gerenciamento de recursos em múltiplos provedores.

EXPERIÊNCIA PROFISSIONAL

CLOUD INFRASTRUCTURE ANALYST | STATUM TECNOLOGIA EM INFORMÁTICA LTDA

08/2024 - ATUAL

- Sustentação, configuração e provisionamento de ambientes em nuvem;
- Automação e desenvolvimento de soluções com PowerShell e Python;
- Monitoramento proativo de servidores e atuação em incidentes;
- Gestão de implantações, migrações e otimizações em nuvem;
- Conteinerização de aplicações com Docker;
- · Configuração de rede e segurança na nuvem;
- Provisionamento de clusters Kubernetes com Terraform ou Ansible;
- Gestão e execução de serviços em nuvem;
- Implementação de CI/CD para automação de deploys;
- Configuração e gestão de mensageria com RabbitMQ e Kafka;

CLOUD SUPPORT ANALYST | SENIOR SISTEMAS S/A

08/2021 - 07/2024

- Diagnóstico e resolução de problemas na infraestrutura;
- Manutenção preventiva e correção de falhas;
- Implementação de rotinas e otimizações contínuas;
- Desenvolvimento de customizações para sistemas Senior;

ANALISTA DE SUPORTE E OPERAÇÕES DE TI | PEDRA AGROINDUSTRIAL S/A

01/2021 - 08/2021

- Administração e configuração de dispositivos móveis e estações de trabalho;
- Gerenciamento e manutenção da rede PABX;
- Implementação e monitoramento de rotinas de backup;
- · Gestão e controle de licenciamento de software;

ANALISTA DE INFRAESTRUTURA JUNIOR | SMARAPD INFORMÁTICA LTDA

02/2018 - 01/2021

- Ajustes pontuais e otimizações em banco de dados;
- Configuração e validação de pré-requisitos do sistema;
- Execução de testes automatizados em servidores e aplicações;
- Gerenciamento e execução de deploys com Azure DevOps Server;

CONHECIMENTOS

Linguagem de Programação: PowerShell, Python, Java, JavaScript, HTML e CSS.

Banco de Dados e ERP: SQL Server, Oracle Database, PostgreSQL, MongoDB, Redis, SAP e Senior Sistemas.

DevOps e Monitoramento: Terraform, Ansible, Kubernetes, NodeJS, ReactJS, Docker, Jenkins, Zabbix, Grafana e Jira. **Cloud e Serviços**: Oracle Cloud, Azure, AWS, Apache Tomcat, WildFly, Glassfish Server, RabbitMQ e Apache Kafka.

CERTIFICAÇÕES

Microsoft Azure | AZ-900 Emitida em 10/2024

OCI Architect Associate Emitida em 04/2024 **OCI Foundations Associate** Emitida em 08/2023 ITIL 4 Foundations Emitida em 06/2022

FORMAÇÃO ACADÊMICA

Ciência da Computação

Centro Universitário Moura Lacerda | Bacharelado | Concluído em 2020